【裁判字號】    98,上訴,1465
【裁判日期】    981118
【裁判案由】    違反森林法
【裁判全文】
臺灣高等法院高雄分院刑事判決        98年度上訴字第1465號
上  訴  人
即  被  告  丙○○
上  訴  人
即  被  告  乙○○
上列上訴人等因違反森林法案件，不服臺灣屏東地方法院98年度
訴字第183 號中華民國98年6 月23日第一審判決（起訴及追加起
訴案號：臺灣屏東地方法院檢察署97年度偵字第3390號、98年度
偵字第957 號），提起上訴，本院判決如下：
     主  文
上訴駁回。
     事  實
一、丙○○得知行政院農業委員會林業試驗所（下稱林業試驗所
    ）管理之坐落屏東縣恆春鎮○○○段552-8 及552-13地號國
    有非保安林之林業用土地（下稱552-8 、552-13地號土地）
    上，於座標位置分別為(一)X ：229980，Y ：0000000 （座落
    於552-8 地號土地）；(二)X ：229988，Y ：0000000 ；(三)X
    ：229989，Y ：0000000 （以上座落於552-13地號土地）處
    有森林主產物月橘（俗名『七里香』）各1 株，竟與龔國清
    、乙○○、張朝升、尤恒隆等共同意圖為自己不法之所有之
    竊盜犯意聯絡，以新臺幣（下同）5,000 元為代價僱用龔國
    清、乙○○、張朝升；以2,500 元為代價僱用尤恒隆後（龔
    國清、乙○○、張朝升、尤恒隆經原審判處罪刑後未據上訴
    ），於民國（下同）97年5 月19日20時許，在屏東縣恆春鎮
    ○○路鞍山巷1 弄24號丙○○之住處前集合，由丙○○駕駛
    其所有未懸掛車牌之自用小貨車（實際車號為4893-PB 號，
    原登記車主為龔國清，經龔國清於97年4 月間售予丙○○）
    搭載乙○○、尤恒隆，由龔國清駕駛丙○○所有未懸掛車牌
    之自用小貨車（實際車號為XO-3485 號，原登記車主為吳麗
    梅，已於90年12月17日報廢，由丙○○向舊貨商購得）搭載
    張朝升，共同攜帶由丙○○所有如附表所示之物（其中編號
    2 至6 、8 至11、13、15、21至25、28至30、32、34、38、
    39、42、45、49、51、52所示之物，均屬於客觀上均足以對
    人之生命、身體造成危害，可供兇器使用），前往552-8 及
    552-13地號土地之森林內，以該等物品為工具，由尤恒隆負
    責清除月橘旁之雜草及開路，由丙○○、龔國清、乙○○、
    張朝升負責挖掘及搬運月橘，而接續盜取前揭月橘共3 株，
    山價即贓額共計109 萬0,750 元，得手後於97年5 月20日4
    時許，將其中2 株月橘置於丙○○所有上開車牌號4893-PB
    號自用小貨車內，另1 株月橘則置於丙○○所有上開向舊貨
    商購得之自用小貨車內，由丙○○、龔國清分別駕駛上開自
    用小貨車載運所竊得之月橘及搭載其餘3 人離去，於行駛至
    屏東縣恆春鎮○○路金鼎巷61號處時，為埋伏路旁之警員攔
    檢，當場查獲丙○○，並扣得前揭月橘3 株（事後已發還林
    業試驗所研究助理甲○○）、丙○○所有之廠牌Anycall 行
    動電話1 支（內置門號0000000000號SIM 卡1 張）、廠牌So
    ny Ericsson 行動電話1 支（內置門號0000000000號SIM 卡
    1 張）、上揭未懸掛車牌之自用小貨車2 輛及附表所示之物
    ，龔國清、乙○○、張朝升、尤恒隆則趁隙逃逸，嗣為警循
    線查獲。
二、案經屏東縣政府警察局恆春分局報告臺灣屏東地方法院檢察
    署檢察官偵查起訴。
    理  由
壹、證據能力部分：
  (一)按被告以外之人於偵查中向檢察官所為之陳述，除顯有不可
    信之情況者外，得為證據，刑事訴訟法第第159 條之1 第2
    項定有明文。本件證人即共同被告丙○○、尤恒隆、證人甲○○（即林業試驗所恆春研究中心研究助理）於偵查中向檢
    察官所為之證述，對被告乙○○而言，雖係審判外之陳述；
    證人尤恒隆、甲○○所為證述對被告丙○○而言，亦係審判
    外之陳述，惟渠等所為證述均已業經依法具結，亦無證據可
    證明所為證述有顯不可信之情況，證人即共同被告丙○○、
    尤恒隆復於原審審理時接受被告乙○○行使反對詰問權，依
    上引刑事訴訟法之規定，上開證人於檢察官偵查時之陳述，
    自得為證據。
  (二)又被告以外之人於檢察事務官、司法警察官或司法警察調查
    中所為之陳述，與審判中不符時，其先前之陳述具有較可信
    之特別情況，且為證明犯罪事實存否所必要者，得為證據，
    刑事訴訟法第159 條之2 定有明文。本件證人即原審共同被
    告尤恒隆於97年5 月26日經司法警察詢問時，坦承其於97年
    5 月19日20時許與被告丙○○、乙○○及原審共同被告龔國
    清、張朝升至552-8 及552-13地號土地盜挖前揭3 株月橘之
    際，係由被告丙○○、乙○○及原審共同被告龔國清、乙○○、張朝升等4 人共同挖掘月橘樹，惟其於原審審理時則改
    稱其到場時月橘已經被人挖倒，被告丙○○、乙○○及原審
    共同被告龔國清、張朝升等4 人僅在搬運月橘等語，其於警
    詢中陳述核與審判中不符。惟證人尤恒隆係於本件案發1 週
    後接獲警方通知，始至警局製作警詢筆錄，於接受調查時被
    告丙○○、乙○○均不在場，於檢察官偵查中復陳稱警詢所
    陳為事實等語，且所為陳述係出於自由意志，而其於原審審
    理時為證述時，被告丙○○、乙○○均在庭，為被告丙○○
    、乙○○不利之證述時較有遭指責之心裡壓力，本院審酌上
    開客觀外部情況，認其於警詢中之證述具有較可信之特別情
    況，所為證述又攸關被告丙○○、乙○○被訴竊取森林主產
    物構成要件事實之認定，為證明犯罪事實之存否所必要，則
    依上開規定，證人尤恒隆於警詢之供述，自有證據能力。
  (三)被告以外之人於審判外之陳述，雖不符刑事訴訟法第159 條
    之1 至第159 條之4 之規定，而經當事人於審判程序同意作
    為證據，法院審酌該言詞陳述或書面陳述作成時之情況，認
    為適當者，亦得為證據，當事人、代理人或辯護人於法院調
    查證據時，知有刑事訴訟法第159 條第1 項不得為證據之情
    形，而未於言詞辯論終結前聲明異議者，視為有前項之同意
    ，同法第159 條之5 亦定有明文。本件證人甲○○出具之扣
    案贓證物現場勘驗（鑑識）紀錄表及贓物認領保管單、林業
    試驗所恆春研究中心97年6 月25日農林試恆字第097000794
    號函附之森林被害報告書及月橘盜採案示意圖、林業試驗所
    97年11月21日農林試推字第0970006490號函暨森林主副產物
    被害價格查定書及說明，檢察官及被告均不爭執其證據能力
    ，於本院言詞辯論終結前亦均未聲明異議，本院審酌上開證
    據資料製作時並無違法取供及證明力明顯過低之瑕疵，以之
    作為證據應屬適當，揆諸前揭規定，認上開證據資料亦有證
    據能力。
貳、實體部分：
一、訊據上訴人即被告丙○○、乙○○（下稱被告丙○○、乙○○）對於事實欄所載之犯罪事實，均於本院審理時坦承不諱
    （見本院上訴卷第60-61 頁），被告乙○○上開自白，核與
    證人即共同被告丙○○於檢察官偵查中亦以證人之身分證稱
    ：「伊僱用龔國清、乙○○、張朝升、尤恒隆上山偷挖七里
    香，僱用的報酬是每人5,000 元，算是做整夜的，當時伊開
    一輛車，龔國清開一輛車，用鐵鏟、鋸子、園藝剪、柴刀等
    偷了3 株七里香，3 株七里香的距離不遠」等語（見偵字第
    3390號(一)卷第14-15 頁、第137-139 頁），於原審審理時證
    稱：「尤恒隆負責開路而已，所以報酬是2,500 元，其餘3
    人之報酬是5,000 元」等語相符（見原審卷第44頁），是被
    告乙○○上開自白與事實相符。被告丙○○上開自白亦與證
    人即原審共同被告尤恒隆於警詢及檢察官偵查中證稱：「伊
    與龔國清、乙○○、張朝升都是受雇於丙○○，伊之報酬是
    2,500 元，97年5 月19日20時許伊與丙○○、龔國清、乙○○、張朝升在丙○○家門口集合出發，丙○○開1 輛自小貨
    車載伊與乙○○，龔國清開另1 輛自小貨車載張朝升，到達
    後丙○○、龔國清、乙○○、張朝升用鐵鍬去挖掘七里香樹
    頭，伊則用柴刀清除七里香旁邊的雜草和樹枝，讓他們方便
    工作，挖1 株七里香大概要花1 個多小時，總共挖3 株七里
    香，差不多挖了3 至4 個小時才完成，大約在97年5 月20日
    4 時許從盜挖地點返回，是由丙○○開1 輛自小貨車載伊、
    乙○○和2 株七里香，龔國清開另1 輛自小貨車載張朝升和
    1 株七里香，被警察查獲時伊和龔國清、乙○○、張朝升都
    跑走了」等語（見偵字第3390號(一)卷第100 -101頁）及證人
    甲○○於檢察官偵查中結證之情節相一致（見偵字第3390號
    (一)卷第122 -123頁）。此外，復有552-8 及552-13地號土地
    之土地登記第二類謄本各1 紙（見警卷第38、39頁）、地籍
    圖1 份（見警卷第40頁）、扣押筆錄暨扣押物品目錄表各1
    份（見警卷第42至50頁）、扣案贓證物現場勘驗（鑑識）紀
    錄表1 份（見警卷第52頁）、贓物認領保管單1 紙（見警卷
    第53頁）、照片20張（見警卷第56至65頁）、空照圖1 紙（
    見警卷第66頁）、林業試驗所恆春研究中心97年6 月25日農
    林試恆字第097000794 號函附之森林被害報告書1 紙、照片
    6 張及月橘盜採案示意圖1 紙（見偵卷第124 至127 頁）、
    林業試驗所97年11月21日農林試推字第0970006490號函暨森
    林主副產物被害價格查定書及說明各1 紙（見偵卷第130 至
    132 頁）等在卷可稽，是被告丙○○、乙○○上開自白顯與
    事實相符，堪可採信。證人即共同被告丙○○於原審審理中
    雖一度改稱：「七里香是伊自己一個人挖的，97年5 月19日
    只有龔國清當司機和伊一起去，其餘乙○○、張朝升、尤恒
    隆3 人因為晚上路太暗，所以半路就走回去了云云（見原審
    卷第44頁），惟其上開陳述核與證人尤恒隆前揭證述相左，
    自難採為被告乙○○有利之認定。又證人即原審共同被告尤
    恒隆於檢察官偵查中已明確證稱：「（實際挖七里香的是誰
    ？）是丙○○、龔國清、乙○○、張朝升」等語（見偵字第
    3390號(一)卷第101 頁），則其事後於原審審理時證稱：「伊
    沒有看到丙○○、龔國清、乙○○、張朝升挖七里香，渠等
    到場時，七里香已經被人挖倒放在那裡了」云云，應係冀為
    己及被告丙○○、乙○○等人解免罪責之詞，不足為被告丙○○、乙○○有利之採認。末查，本件遭掘取之月橘3 株，
    其地徑各為26.5公分、22公分、24公分，樹齡均在200 年上
    下，市價總計110 萬元，減去採挖工資及搬運費用等生產費
    用共9,250 元，被害山價總計109 萬0,750 元之事實，有前
    揭森林被害報告書、森林主副產物被害價格查定書存卷可證
    ，是本案贓物價額應為109 萬0,750 元之事實，亦堪認定。
    綜上所述，被告丙○○、乙○○上開犯罪事證明確，犯行堪
    以認定。
二、按國有林產物之種類、處分方式與條件、林產物採取、搬運
    、轉讓、繳費及其他應遵行事項之處分規則，由中央主管機
    關定之，森林法第15條第3 項定有明文；又依該法授權所訂
    之國有林林產物處分規則第3 條規定：「林產物分為下列二
    種：一、主產物：指生立、枯損、倒伏之竹木及餘留之根株
    、殘材。二、副產物：指樹皮、樹脂、種實、落枝、樹葉、
    灌籐、竹筍、草類、菌類及其他主產物以外之林產物。」是
    本件被告所掘取之月橘3 株，均屬森林主產物無疑。核被告
    丙○○、乙○○與原審共同被告龔國清、張朝升、尤恒隆結
    夥至國有林內竊取森林主產物月橘3 株，且為搬運贓物而使
    用車輛之所為，均係犯森林法第52條第1 項第4 、6 款之結
    夥二人以上，竊取森林主產物，為搬運贓物，使用車輛罪。
    被告丙○○攜帶其所有用以竊取月橘之如附表編號2 至6、8
    至11、13、15、21至25、28至30、32、34、38、39、42、45
    、49、51、52所示之物，均係以金屬製造，材質厚實，造型
    多有銳角且易於握取、運使，足以殺傷人之生命、身體，為
    具有危險性之兇器，所為雖亦構成森林法第50條之竊取森林
    主產物罪，原應依刑法第321 條第1 項第3 款攜帶兇器竊盜
    罪論處，惟森林法第52條第1 項第4 款、第6 款之規定為同
    法第50條之特別規定，亦即應優先適用森林法第52條第1 項
    第6 款規定論罪，不再論以森林法第50條、刑法第321 條第
    1 項第3 款之罪（最高法院47年臺上字第979 號判例參照）
    。被告丙○○、乙○○等雖於座標位置分別為(一)X ：229980
    ，Y ：0000000 （座落於552-8 地號土地）、(二)X ：229988
    ，Y ：0000000 、(三)X ：229989，Y ：0000000 （以上座落
    於552-13地號土地）處各竊取月橘1 株，惟其各基於同一之
    竊盜犯意，行為係於密切接近之時、地實施，侵害同一之法
    益，各行為之獨立性極為薄弱，依一般社會健全觀念，在時
    間差距上，難以強行分開，在刑法評價上，以視為數個舉動
    之接續施行，合為包括之一行為予以評價，較為合理，各為
    包括一罪之接續犯。被告丙○○、乙○○就上開犯行與已決
    確定之龔國清、張朝升、尤恒隆有犯意聯絡，並由被告丙○○提供交通工具及盜取月橘所需器具，由被告丙○○及龔國
    清擔任駕駛，復與被告乙○○及張朝升共同挖掘、搬運月橘
    ，由尤恒隆清除月橘旁之雜草及開路，而各自分擔行為之一
    部，為共同正犯。
三、原審因認被告丙○○、乙○○犯罪事證明確，而適用森林法
    第52條第1 項第4 、6 款，刑法第11條前段、第28條之規定
    ，審酌被告丙○○為謀一己私利而主導，被告乙○○為圖小
    利而受被告丙○○之僱使，所竊取森林主產物月橘3 株，價
    值菲薄，對於森林保育與國家財產造成侵害，被告丙○○犯
    後坦承犯行，各自參與犯罪分工之程度、生活狀況、智識程
    度等一切情狀，就被告丙○○部分量處有期徒刑8 月；就被
    告乙○○部分量處有期徒刑6 月，及各併科處贓額新台幣10
    9 萬0750元之2 倍之罰金，即新台幣218 萬1500元，復就併
    科罰金部分，依刑法第42條第5 項規定，諭知如易服勞役以
    1 年之日數比例折算。另敘明扣案之未懸掛車牌自用小貨車
    2 輛（實際車號分別為4893-PB 號、XO-3485 號）及如附表
    所示之物，均屬被告丙○○所有供渠等犯本件竊取森林主產
    物罪所用之物，業據被告丙○○供承在卷（見警卷第6 頁、
    原審卷第30頁），爰依刑法第38條第1 項第2 款規定宣告沒
    收；至扣案丙○○所有之廠牌Anycall 行動電話1 支（內置
    門號0000000000號SIM 卡1 張）、廠牌SonyEricsson行動電
    話1 支（內置門號0000000000號SIM 卡1 張），並無證據證
    明與本件竊盜犯行有何關聯性，又非違禁物，故無從為沒收
    之宣告。經核原判決認事用法，並無違誤，量刑亦屬允當。
    被告丙○○、乙○○上訴意旨以：渠等離開現場時，已被掌
    握且經埋伏警員欄檢當場查獲所竊取之七里香，行為僅止於
    未遂，原判決認係既遂尚有未洽，且渠等分別有3 個幼小小
    孩要撫養及年已80歲行動不便之母親，原判決量處有期徒刑
    8 月、6 月，顯然過重等語，指摘原判決不當。惟竊盜罪之
    既遂或未遂，應以所竊取之物已否移入自己實力支配之下為
    準，若已將他人財物移歸自己所持有，即應成立竊盜既遂罪
    （最高法院17年上字第509 號判例參照）。本件被告丙○○
    、乙○○既係將所竊得之七里香載離現場，於離去之途中始
    為警查獲，則所竊取之七里香顯已在渠等實力支配下，自難
    因係為警事前掌握途中攔查而異；再者，被告丙○○、乙○○於原審審理時就法院所詢科刑之意見時，均表示無意見，
    並未就渠等分別有3 個幼小小孩要撫養及年已80歲行動不便
    之母親等有關量刑有關之情節有所主張，且被告乙○○之父
    母健在，被告丙○○亦有配偶，有渠等之戶籍謄本在卷可憑
    （見原審卷第75、82頁），本院審酌上情，認上揭照護並無
    困難，是原判決關於量刑部分亦無不當。綜上所述，被告丙○○、乙○○執上開事由指摘原判決不當，均無理由，應予
    駁回。又被告等2 人均有不得宣告緩刑之要件，故無從為緩
    刑之宣告，附此敘明。
四、被告龔國清、張朝升、尤恆隆部分經原審判處罪刑後，未據
    上訴，故不另論列。
據上論斷，應依刑事訴訟法第368條，判決如主文。
本案經檢察官陳宗吟到庭執行職務。
中    華    民    國    98    年    11    月    18    日
                   刑事第四庭   審判長法  官  蕭權閔
                                      法  官  陳吉雄
                                      法  官  李嘉興
以上正本證明與原本無異。
如不服本判決應於收受本判決後10日內向本院提出上訴書狀，其
未敘述上訴理由者，並得於提起上訴後10日內向本院補提理由書
狀（均須按他造當事人之人數附繕本）「切勿逕送上級法院」。
中    華    民    國    98    年    11    月    18    日
                                      書記官  郭榮芳
附錄本判決論罪科刑法條：
森林法第52條第1 項第4 、6 款
竊取森林主、副產物而有左列情形之一者，處6 月以上5 年以下
有期徒刑，併科贓額2 倍以上5 倍以下罰金：
四  結夥2 人以上或僱使他人犯之者。
六  為搬運贓物，使用牲口、船舶、車輛，或有搬運造材之設備
    者。
附表：
┌──┬──────────────────┬─────┬────────────┐
│編號│名稱（括號內為扣押物品清單『物品名稱│數量及單位│          備註          │
│    │』之編號）                          │          │                        │
├──┼──────────────────┼─────┼────────────┤
│  1 │絞盤（編號）                    │貳具      │於實際車號4893-PB 號之自│
├──┼──────────────────┼─────┤小貨車上查扣            │
│  2 │鐵鏟（編號）                │肆支      │                        │
├──┼──────────────────┼─────┤                        │
│  3 │圓鍬（編號）                      │壹支      │                        │
├──┼──────────────────┼─────┤                        │
│  4 │小鏟子（編號）                    │壹支      │                        │
├──┼──────────────────┼─────┤                        │
│  5 │柴刀（編號）                      │壹支      │                        │
├──┼──────────────────┼─────┤                        │
│  6 │鐵鎚（編號）                    │貳支      │                        │
├──┼──────────────────┼─────┤                        │
│  7 │頭燈（編號）                      │壹組      │                        │
├──┼──────────────────┼─────┤                        │
│  8 │鋸子（編號）                      │壹支      │                        │
├──┼──────────────────┼─────┤                        │
│  9 │鋸片（編號）                      │壹支      │                        │
├──┼──────────────────┼─────┤                        │
│ 10 │鑿子（編號）                    │貳支      │                        │
├──┼──────────────────┼─────┤                        │
│ 11 │園藝剪（編號）                  │貳支      │                        │
├──┼──────────────────┼─────┤                        │
│ 12 │紅色手提袋（編號）                │壹個      │                        │
├──┼──────────────────┼─────┤                        │
│ 13 │十字起子（編號）                  │壹支      │                        │
├──┼──────────────────┼─────┤                        │
│ 14 │黑色背包（編號）                  │壹個      │                        │
├──┼──────────────────┼─────┤                        │
│ 15 │六角扳手（編號）                  │壹支      │                        │
├──┼──────────────────┼─────┤                        │
│ 16 │千斤頂（編號）                    │壹組      │                        │
├──┼──────────────────┼─────┤                        │
│ 17 │起重用吊帶（編號）                │壹綑      │                        │
├──┼──────────────────┼─────┤                        │
│ 18 │手動式起重機（編號）              │壹組      │                        │
├──┼──────────────────┼─────┤                        │
│ 19 │保鮮膜（編號）              │肆卷      │                        │
├──┼──────────────────┼─────┤                        │
│ 20 │黑色背包（編號）                  │壹個      │                        │
├──┼──────────────────┼─────┼────────────┤
│ 21 │柴刀（編號）                      │壹支      │於編號20之黑色背包中查扣│
├──┼──────────────────┼─────┤                        │
│ 22 │剉刀（編號）                      │壹支      │                        │
├──┼──────────────────┼─────┤                        │
│ 23 │鋸子（編號）                      │壹支      │                        │
├──┼──────────────────┼─────┤                        │
│ 24 │園藝剪（編號）                    │壹支      │                        │
├──┼──────────────────┼─────┤                        │
│ 25 │十字起子（編號）                  │壹支      │                        │
├──┼──────────────────┼─────┤                        │
│ 26 │燈泡（編號）                      │貳顆      │                        │
├──┼──────────────────┼─────┼────────────┤
│ 27 │綠色背包（編號）                  │壹個      │於實際車號XO-3485 號之自│
│    │                                    │          │小貨車上查扣            │
├──┼──────────────────┼─────┼────────────┤
│ 28 │小鏟子（編號）                    │壹支      │於編號27之綠色背包中查扣│
├──┼──────────────────┼─────┤                        │
│ 29 │鋸子（編號）                      │壹支      │                        │
├──┼──────────────────┼─────┤                        │
│ 30 │園藝剪（編號）                    │壹支      │                        │
├──┼──────────────────┼─────┼────────────┤
│ 31 │藍色背包（編號）                  │壹個      │於實際車號XO-3485 號之自│
│    │                                    │          │小貨車上查扣            │
├──┼──────────────────┼─────┼────────────┤
│ 32 │鋸子（編號）                    │貳支      │於編號31之藍色背包中查扣│
├──┼──────────────────┼─────┤                        │
│ 33 │手電筒（編號）                    │壹支      │                        │
├──┼──────────────────┼─────┤                        │
│ 34 │園藝剪（編號）                    │壹支      │                        │
├──┼──────────────────┼─────┤                        │
│ 35 │橡皮伸縮帶（編號）              │貳捲      │                        │
├──┼──────────────────┼─────┼────────────┤
│ 36 │黃綠色背包（編號）                │壹個      │於實際車號XO-3485 號之自│
│    │                                    │          │小貨車上查扣            │
├──┼──────────────────┼─────┼────────────┤
│ 37 │燈泡（編號）                      │壹顆      │於編號36之黃綠色背包中查│
├──┼──────────────────┼─────┤扣                      │
│ 38 │鋸片（編號）            │陸支      │                        │
├──┼──────────────────┼─────┤                        │
│ 39 │柴刀（編號）                      │壹支      │                        │
├──┼──────────────────┼─────┤                        │
│ 40 │保鮮膜（編號）                    │壹卷      │                        │
├──┼──────────────────┼─────┼────────────┤
│ 41 │藍黑色背包（編號）                │壹個      │於實際車號XO-3485 號之自│
│    │                                    │          │小貨車上查扣            │
├──┼──────────────────┼─────┼────────────┤
│ 42 │鋸片（編號）                      │壹支      │置於編號41之藍黑色背包中│
├──┼──────────────────┼─────┤                        │
│ 43 │膠帶（編號）                      │壹捲      │                        │
├──┼──────────────────┼─────┤                        │
│ 44 │小頭燈（編號）                    │壹個      │                        │
├──┼──────────────────┼─────┤                        │
│ 45 │鋸子（編號）                      │壹支      │                        │
├──┼──────────────────┼─────┼────────────┤
│ 46 │起重吊帶（編號）                  │壹綑      │於實際車號XO-3485 號之自│
├──┼──────────────────┼─────┤小貨車上查扣            │
│ 47 │橡皮伸縮帶（編號）│玖捲      │                        │
├──┼──────────────────┼─────┤                        │
│ 48 │絞盤（編號）                      │壹具      │                        │
├──┼──────────────────┼─────┤                        │
│ 49 │鐵鏟（編號）                    │貳支      │                        │
├──┼──────────────────┼─────┤                        │
│ 50 │千斤頂（編號）                    │壹組      │                        │
├──┼──────────────────┼─────┤                        │
│ 51 │柴刀（編號）                      │壹支      │                        │
├──┼──────────────────┼─────┤                        │
│ 52 │鋸子（編號）                      │壹支      │                        │
└──┴──────────────────┴─────┴────────────┘


司法院資訊處製作；財團法人民間司法改革基金會備份。
